【裁判字號】    90,交易,298
【裁判日期】    900627
【裁判案由】    公共危險等
【裁判全文】
臺灣高雄地方法院刑事判決                          九十年度交易字第二九八號
    公  訴  人  臺灣高雄地方法院檢察署檢察官
    被      告  丁○○
右列被告因公共危險等案件，經檢察官聲請簡易判決處刑（九十年度偵字第三四五七
號），經本院高雄簡易庭認不宜以簡易判決處刑，移由請本院刑事庭依普通訴訟程序
審理，本院判決如左：
    主  文
丁○○服用酒類，不能安全駕駛動力交通工具而駕駛，處拘役肆拾日，如易科罰金，
以參佰元折算壹日。
其餘被訴過失傷害部分無罪。
    事  實
一、丁○○明知服用酒類，不能安全駕駛動力交通工具即不得駕駛，於民國九十年二
    月五日下午六時三十分左右，在高雄市○○○路北誼興業公司與友人飲酒後，明
    知其受酒精之影響，駕駛技巧有障礙，視覺及行為反應能力減低，已不能安全駕
    駛動力交通工具，竟仍同日下午七時二十分許，駕駛動力交通工具即車牌號碼Ｄ
    九－五四四五號自用小客車，沿高雄市楠梓區○○○路由北向南行駛，途經該路
    與水管路口時，自後追撞同向前方因紅燈停止，由乙○○所駕駛之車牌號碼ＹＳ
    ─一五二二號自用小客車，致乙○○所有之車輛後車廂全毀而肇事，經到場警員
    當場以酒精測試器測試，丁○○呼氣酒精濃度測定值達每公升零點四０毫克。
二、案經高雄市政府警察局楠梓分局移送臺灣高雄地方法院檢察署檢察官偵查起訴。
    理  由
壹、有罪部分：
一、訊據被告丁○○對右揭犯行坦承不諱，核與被害人乙○○、甲○○、證人即當場
    查獲之警員戊○○指述相符，並有現場照片四幀、酒精濃度測試表、刑法第一百
    八十五條之三案件測試觀察紀錄表、高雄巿政府警察局舉發違反道路交通管理事
    件通知單、道路交通事故調查報告表等在卷足憑。本件查獲時被告經呼氣酒精濃
    度檢測，所得檢測值為．四０ＭＧ＼Ｌ，雖尚未達法務部八十八年五月十八日
    以法八八檢字第○○一六六九號函告之不能安全駕車之標準，即呼氣酒精濃度每
    公升零點五五毫克（○．五五ＭＧ＼Ｌ），惟被告既確肇致本件事故，足見被告
    飲酒後已致不能安全駕駛之程度，且被告於肇事後時隔三十分鐘經警酒測，呼氣
    之酒精濃度仍高達每公升０．四０毫克，亦有酒精測試值表正本一紙附卷可證，
    依一般酒後因時間經過，酒氣常會逐漸揮散之常情研判，被告肇事時之酒精測試
    值應更高。按刑法第一百八十五條之三規定所謂「不能安全駕駛」，係抽象危險
    犯，本不以發生具體危險為必要，而依醫學實驗證明所得經驗法則，對於吐氣酒
    精濃度達每公升０．二五毫克以上時，將使駕駛人產生複雜之技巧障礙、駕駛能
    力變壞之行為表現，肇事比率比一般未飲酒時高出二倍，而吐氣酒精濃度達每公
    升零點五毫克以上時，將使駕駛人產生平衡感與判斷力障礙升高，肇事比率比一
    般未飲酒時高出十倍，甚而如吐氣酒精濃度達每公升零點七五毫克時，駕駛人將
    產生明顯酒醉、步履蹣跚之行為狀態，其肇事比率比一般高二十五倍（參見蔡志
    中著，對飲酒不能安全駕駛之執法研究，司法院第四十六期業務研究會講義）。
    本件被告酒後駕車於肇事時隔三十分鐘後接受酒精濃度測試結果，呼氣所含酒精
    成份達每公升０．四０毫克，依據上開研究報告之結論，顯欠缺常人之注意義務
    等情狀，足見被告因飲酒已至駕駛技巧障礙，視覺及行為反應能力減低，而達不
    能安全駕駛動力交通工具無疑。本件事證明確，被告犯行堪予認定，應予依法論
    罪科刑。
二、核被告所為，係犯刑法第一百八十五條之三之服用酒類致不能安全駕駛動力交通
    工具罪。爰審酌被告明知酒後不能安全駕車而駕駛，將致生危害其他用路人交通
    安全之虞，仍無視於其他用路人之公共安全，於飲酒過量後仍駕車，惟念其素行
    尚可，犯後並供承不諱．態度良好及其他等一切情狀，量處如主文所示之刑，並
    諭知易科罰金之折算標準。
貳、無罪部分：
一、公訴意旨另以：被告於前揭時、地肇事，致被害人甲○○頭部受有撞擊之傷害，
    因認被告另涉犯刑法第二百八十四條第一項過失傷害罪嫌云云。
二、訊之被告矢口否認有右揭過失傷害犯行，辯稱：甲○○根本未受傷等語置辯。經
    查，甲○○當時未發現受有傷害等事實，業據告訴人甲○○於本院審理時陳明：
    「當時沒有受傷，但頭很暈」（本院九十年五月二十九日審判筆錄參照）等情在
    卷，且觀諸告訴人甲○○所提之診斷證明書，僅記載「診斷：頭部撞擊傷，病症
    ：無」．此亦有高雄榮民總醫院診斷證明書一份存卷可稽，足見被告所辯應為可
    採。此外復查無其它積極証據足認被告有此犯行，公訴意旨所指被告此部分犯罪
    事實自屬不能証明。爰依刑事訟訴法第三百零一條第一項為無罪之諭知。
據上論斷，應依刑事訴訟法第二百九十九條第一項前段、第三百零一條第一項，刑法
第一百八十五條之三、第四十二條第二項，罰金罰鍰提高標準條例第二條，判決如主
文。
本案經檢察官丙○○到庭執行職務。
中      華      民      國     九十    年      六      月     二十七    日
                                      臺灣高雄地方法院刑事第七庭
                                          法  官  何  秀  燕
右正本證明與原本無異。
如不服本判決，應於判決送達後十日內，向本院提出上訴狀。
                                          書記官  邱  靜  銘
中      華      民      國     九十    年      六      月     二十七    日
附錄本案判決論罪科刑之法條
刑法第一百八十五條之三：
服用毒品、麻醉藥品、酒類或其他相類之物，不能安全駕駛動力交通工具
而駕駛者，處一年以下有期徒刑、拘役或三萬元以下罰金。


司法院資訊處製作；財團法人民間司法改革基金會備份。
